臺灣雲林地方法院民事裁定
111年度勞執字第3號
聲  請  人  周高名  
            周振興  
            周振益  
            李周瑞美
            張周瑞玉
相  對  人  騰威企業社即林佩珊

上列當事人間聲請准予強制執行事件，本院裁定如下：
    主  文
民國111年5月16日雲林縣政府勞資爭議調解紀錄(4)調解成立內
容所載：「㈡給付方式：⒉負責人騰威企業社給付方式：分3期給
付自111年8月20日新台幣10萬元、111年12月20日新台幣20萬元
、112年4月20日新台幣20萬元，匯入其中一名代表甲○○帳戶內係
經5人同意其帳號甲○○君帳戶斗六西平郵局000-0000000-0000000
總計新台幣50萬元整。」之調解內容，其中新臺幣肆拾伍萬元部
分，准予強制執行。
聲請程序費用新臺幣壹仟元由相對人負擔。　　
    理  由
一、按勞資爭議經調解成立或仲裁者，依其內容當事人一方負私
    法上給付之義務，而不履行其義務時，他方當事人得向該管
    法院聲請裁定強制執行並暫免繳裁判費。且於聲請強制執行
    時，並暫免繳執行費，勞資爭議處理法第59條第1項定有明
    文。
二、聲請意旨略以：兩造間關於職業災害補償等勞資爭議，於民
    國111年5月16日經雲林縣政府轉介社團法人雲林縣勞資關係
    協會調解，並調解成立在案，此有雲林縣政府勞資爭議調解
    紀錄（下稱系爭調解紀錄）為證。詎相對人僅於111年8月20
    日匯款新臺幣(下同)5萬元至兩造調解紀錄約定之帳戶內，
    其餘並未依系爭調解紀錄㈡給付方式2.所載內容履行，爰依
    勞資爭議處理法第59條第1項規定，聲請就系爭調解紀錄㈡⒉
    所載之內容，准予對相對人強制執行等語。
三、經查，聲請人主張兩造間勞資爭議，於111年5月16日經雲林
    縣政府轉介社團法人雲林縣勞資關係協會調解成立，兩造調
    解結果為：「…㈡給付方式：⒉負責人騰威企業社給付方式：
    分3期給付自111年8月20日新台幣10萬元、111年12月20日新
    台幣20萬元、112年4月20日新台幣20萬元，匯入其中一名代
    表甲○○帳戶內係經5人同意(如附件具領同意書)其帳號甲○○
    君帳戶斗六西平郵局000-0000000-0000000總計新台幣50萬
    元整…㈣如有一期未給付視同全部到期。」之調解成立部分，
    聲請人業已提出系爭調解紀錄為證，堪認屬實。而聲請人陳
    稱相對人嗣僅於111年8月20日匯款5萬元至兩造調解紀錄約
    定之帳戶內，其餘並未依系爭調解紀錄㈡給付方式2.所載內
    容履行等情，亦據其提出聲請人甲○○之斗六西平郵局帳號00
    0-0000000-0000000號存摺紀錄影本為證，堪認屬實，而相
    對人既未依約履行，依系爭調解紀錄㈣約定內容，全部金額
    應視同全部到期。聲請人以相對人未依系爭調解紀錄內容履
    行其義務，就相對人未履行部分即45萬元聲請強制執行，經
    核與前開規定相符，並適於強制執行，應予准許，爰裁定如
    主文第1項所示。
四、按非訟事件程序費用，除法律另有規定外，由聲請人負擔。
    檢察官為聲請人時，由國庫支付。前項費用之負擔，有相對
    人者，準用民事訴訟法有關訴訟費用之規定，非訟事件法第
    21條定有明文。本件係因財產權關係為聲請，其標的之金額
    10萬元以上未滿100萬元者，按非訟事件法第13條第2款規定
    ，應徵收費用1,000元，依前揭規定，聲請人雖暫免繳納，
    惟依非訟事件法第24條第1項之規定，依法應由關係人負擔
    費用者，法院裁定命關係人負擔時，應一併確定其數額，爰
    裁定如主文第2項所示。
五、依勞資爭議處理法第59條第1項前段，非訟事件法第21條第2
    項、第24條第1項，民事訴訟法第78條，裁定如主文。
中　　華　　民　　國　　111 　年　　10　　月　　21　　日
                  勞動法庭    法  官  黃偉銘
以上正本係照原本作成。
如不服本裁定應於送達後10日內向本院提出抗告狀，並應繳納抗
告費新台幣1,000元。
中　　華　　民　　國　　111 　年　　10　　月　　21　　日

                              書記官  鄭蕉杏